# 记账本位币变更

提问人：RUIHUAXIANG 时间：2022-09-13 09:48:06
请教陈版，A公司是在香港注册的一家公司， 2022 年其记账本位币发生变更，由港币变更为美元，按照准则的规定，应按照变更当日的即期汇率折算所有的资产负债表科目，对于货币性项目按照即期汇率可以理解，但是对于非货币性项目如何进行折算?请教陈版及各位老师，谢谢！

回答人：chenyiwei
参考：《中审众环研究 2020 》之“问题5-1-24（子公司变更记账本位币，以前年度形成的外币报表折算差额应如何进行账务处理）”。
假设境外子公司经营所处的主要经济环境发生重大变化从而导致变更记账本位币为人民币，那么根据上述规定，“采用变更当日的即期汇率将所有项目折算为变更后的记账本位币”，在变更当日境外子公司的人民币报表中，仍有以前以美元为记账本位币期间累积形成的外币报表折算差额（因为变更本位币后，人民币报表的前期比较数据就是前期美元报表折算到人民币报表的金额），其金额为截至记账本位币变更日止的美元报表折算的人民币报表中的该项目余额，但该项目后续不会有新的发生额。因此，虽然本位币已变更为人民币，但历史上以美元为本位币期间累积形成的外币报表折算差额仍作为其他综合收益的组成部分保留在变更本位币后的人民币报表中，直到后续该公司清算为止。

提问人：RUIHUAXIANG 时间：2022-09-15 11:33:21
采用变更当日的即期汇率将所有项目折算为变更后的记账本位币。但是长期股权投资科目这类非货币性科目如何处理，由于非货币性科目按照历史汇率，是不是会导致原币发生变化，例如，转换前长期股权投资原币为美元 1000 万，按照历史汇率转为为港币为 7800 万，按照转换日的即期汇率计算后原币是不是就不等于 1000 万美元了呢？请教陈版

回答人：chenyiwei
资产、负债的货币性/非货币性区分只针对期末汇兑损益调整（将外币金额折算为本币），但在外币报表折算时不做这一区分，所有资产、负债项目均按期末即期汇率折算。

提问人：寥若 时间：2022-10-12 11:34:34
请教陈版，如果前期比较数据是以前期美元报表折算到人民币报表的金额，前期未分配利润数据已经固定，本期记账本位币变更，本期期末报表采用变更当日的即期汇率将所有项目折算为变更后的记账本位币(包括本期净利润与本期未分配利润期末余额），由于期初未分配利润折算汇率不等于本期净利润与期末未分配利润折算汇率，即会出现期初未分配利润+本期净利润不等于期末未分配利润余额（不考虑股利分配），不知道这样子理解是否有误，还请陈版多多指教。

回答人：chenyiwei
如前所述，权益类项目的折算结果，还是建议按照历史汇率累加，并保留以前年度折算形成的“其他综合收益——外币折算差额”。这就没有你说的这个问题了。